el: Περιεκτικότητα σε καφεΐνη: Ντεκαφεϊνέ; Χαμηλή περιεκτικότητα σε καφεΐνη; Κανονική; Άλλο
fi: Kofeiinipitoisuus: Kofeiiniton; Vähäkofeiininen; Tavallinen; Muu
sk-SK: Obsah kofeínu: Bez kofeínu; S nízkym obsahom kofeínu; Bežný; Iné
vi: Hàm lượng caffeine: Không chứa caffein; Hàm lượng caffeine thấp; Thường; Khác
nb: Koffeininnhold: Koffeinfri; Lite koffein; Vanlig; Annet
th: ปริมาณคาเฟอีน: ไร้คาเฟอีน; คาเฟอีนต่ำ; ธรรมดา; อื่นๆ
lt-LT: Kofeino kiekis: Be kofeino; Mažai kofeino; Įprastas; Kita
es: Contenido de cafeína: Descafeinado; Bajo en cafeína; Regular; Otros
sv: Koffeininnehåll: Koffeinfritt; Lite koffein; Vanligt; Övrigt
zh-CN: 咖啡因含量: 无咖啡因; 低咖啡因; 常规; 其他
tr: Kafein içeriği: Kafeinsiz; Düşük kafein; Normal; Diğer
pt-PT: Teor de cafeína: Descafeinado; Baixo teor de cafeína; Normal; Outro
ko: 카페인 함량: 디카페인; 저카페인; 레귤러; 기타
cs: Obsah kofeinu: Bez kofeinu; Nízký obsah kofeinu; Běžná; Jiné
nl: Cafeïnegehalte: Decaf; Cafeïnearm; Normaal; Andere
it: Contenuto di caffeina: Decaffeinato; Basso contenuto di caffeina; Regular; Altro
sl-SI: Vsebnost kofeina: Brez kofeina; Nizka vsebnost kofeina; Običajno; Drugo
ja: カフェイン含有量: デカフェ; ローカフェイン; レギュラー; その他
hu: Koffeintartalom: Koffeinmentes; Alacsony koffeintartalom; Normál; Egyéb
zh-TW: 咖啡因含量: 無咖啡因; 低咖啡因; 一般; 其他
ru: Содержание кофеина: Без кофеина; Низкое содержание кофеина; Обычный; Другое
ro-RO: Conținut cofeină: Decafeinizat; Conținut redus de cofeină; Normal; Altele
da: Koffeinindhold: Koffeinfri; Lavt koffeinindhold; Almindelig; Andet
bg-BG: Съдържание на кофеин: Безкофеиново; Ниско съдържание на кофеин; Нормално; Други
de: Koffeingehalt: Entkoffeiniert; Wenig Koffein; Normal; Sonstiges
hr-HR: Razina sadržaja kofeina: Bez kofeina; Nizak sadržaj kofeina; Uobičajeni; Ostalo
en: Caffeine content: Decaf; Low caffeine; Regular; Other
pt-BR: Teor de cafeína: Descafeinado; Baixo teor de cafeína; Regular; Outro
fr: Teneur en caféine: Décaféiné; Faible teneur en caféine; Normal; Autre
pl: Zawartość kofeiny: Bezkofeinowa; Niska zawartość kofeiny; Zwyczajna; Inne